【裁判字號】    99,勞簡,1
【裁判日期】    990426
【裁判案由】    給付資遣費等
【裁判全文】
臺灣臺中地方法院民事簡易判決          99年度勞簡字第1號
原      告  乙○○
被      告  啟隆鐵工廠股份有限公司
法定代理人  甲○○
訴訟代理人  丙○○
上列當事人間請求給付資遣費等事件（原案號：99年度勞訴字第
7 號），本院於民國99年4 月1 日言詞辯論終結，判決如下：
    主      文
原告之訴及假執行之聲請均駁回。
訴訟費用由原告負擔。
    事實及理由
一、程序部分：本件經原告減縮訴之聲明後已屬民事訴訟法第42
    7 條第1 項規定應適用簡易訴訟程序之範圍，本院爰依「同
    一地方法院適用簡易程序審理事件事務分配辦法第4 條第1
    項規定」依職權改行簡易訴訟程序，合先敘明。
二、原告主張：被告公司於民國98年1 月23日即除夕過年前，由
    公司副理丙○○召集原告等人，表示薪資改按日薪新台幣（
    下同）1,200 元計算，原告不置可否，嗣被告又告以如年後
    有訂單再以電話通知上班等語，原告遂於98年3 月11日勞資
    爭議協調時表明請求資遣費，另以起訴狀繕本之送達依勞動
    基準法第14條第1 項第5 、6 款規定終止兩造勞動契約，並
    請求按年資4 年、平均工資28,741元計算之資遣費等語。並
    聲明：被告應給付原告119,754 元，及自起訴狀繕本送達被
    告之翌日起至清償日止按週年利率5%計算之利息。並願供擔
    保請准宣告假執行。
三、被告抗辯略以：原告係自行要求被告對其資遣並給付資遣費
    ，被告固曾希望員工體諒無薪假共渡難關，但目前未對任一
    員工要求無薪假，且在98年1 月23日公告「98年1 月24日至
    2 月1 日為年假計9 天，1 月30日為開工日，敬請各位同仁
    準時參與。2 月2 日為正式上班日」，當日在場各員工除原
    告外皆有依規定到職等語。並聲明：原告之訴及假執行之聲
    請均駁回。如受不利判決，願供擔保請准宣告免為假執行。
四、本件經兩造整理不爭執事項如下：
  (一)原告自94年5 月起在被告公司任職，最後上班日為98年1 月
    23日。
  (二)被告於98年4 月24日將原告之勞健保退保。
  (三)原告於98年6 月24日接獲被告未標示日期之「服務證明書」
    ，內容記載原告於2月2日至2月4日曠職3日（如原證八）。
  (四)原告於94年7月1日勞工退休金條例施行後適用勞退新制。
  (五)本件如得請求資遣費，原告之月平均工資按28,741元計算。
    其年資在勞工退休金條例施行前按2 月計算，施行後年資按
    3 年10月計算。
五、按當事人主張有利於己之事實者，就其事實有舉證之責任，
    民事訴訟法第277 條前段定有明文。原告主張被告由公司副
    理丙○○於98年1 月23日告知原告「年後有訂單再以電話通
    知上班」等情，業據被告否認其事，即應由原告舉證以實其
    說。查證人王譽儒、江郁華於本院言詞辯論期日一致證述：
    當日由丙○○邀集原告、王譽儒、楊弦軍等人，討論公司過
    年後視公司營運狀況如何，如果生意不好，可能實施無薪假
    ，並無提到何時實施，後來在開工後、98年2 月2 日正式上
    班日就開始上班，沒有實施無薪假等語。而被告訴訟代理人
    則陳明：當天特別告知原告要來開工，並攜帶原告所繪製捲
    圓機的圖，然原告於開工日未來開工等語，則為原告所不否
    認。以上並與被告提出之98年1 月23日公告所載「98年1 月
    24日至2 月1 日為年假計9 天，1 月30日為開工日，敬請各
    位同仁準時參與。2 月2 日為正式上班日」及原告、王譽儒
    、楊弦軍、江郁華等人98年2 月份考勤表互核相符。則被告
    公司由丙○○邀集原告等人商及無薪假事宜，然僅屬討論性
    質，且既明定過年後開工日、上班日，顯未決定隨即實施，
    核非業已確定之計畫，已堪認定。而原告未於被告所定開工
    日遵期前來，致未能查悉後續情形，亦不明瞭被告迄今仍未
    實施無薪假，實難僅憑被告有由主管邀集員工討論無薪假可
    能性乙節，即謂有勞動基準法第14條第1 項第5 、6 款規定
    「不依勞動契約給付工作報酬」、「違反勞動契約或勞工法
    令致損害勞工權益之虞」情形。綜上，原告終止勞動契約並
    請求資遣費，即屬無憑。
六、從而，原告請求判決如聲明所示，為無理由，應予駁回。原
    告之訴既經駁回，其假執行之聲請亦失所附麗，爰併予駁回
    。
七、本件判決基礎已臻明確，原告另聲請傳訊證人楊弦軍，係求
    予就王譽儒、江郁華已證述明確事項重複調查，原告另表明
    可傳訊黃金容，則陳明其開會時不在場，復未自行積極查悉
    證人住居所，經核均無傳訊必要。兩造其餘攻防方法及訴訟
    資料經本院審酌後，核與判決不生影響，無逐一論駁之必要
    ，併此敘明。
八、訴訟費用負擔之依據：民事訴訟法第78條。
中    華    民    國    99    年    4     月    26    日
                        簡易庭  法  官  林慧貞
正本係照原本作成。
如對本判決上訴，須於判決送達後20日內向本院提出上訴狀。
中    華    民    國    99    年    4     月    26    日
                                書記官

司法院資訊處製作；財團法人民間司法改革基金會備份。
